最　高　行　政　法　院　裁　定
　　　　　　　　　　　　　　　　　　 96年度裁字第01834號
上　訴　人　甲○○
被 上訴 人　臺北市政府
代　表　人　乙○○
上列當事人間因就業服務法事件，上訴人對於中華民國95年7月
27日臺北高等行政法院95年度簡字第335號判決，提起上訴，本
院裁定如下：
　　主  文
上訴駁回。
上訴審訴訟費用由上訴人負擔。
　　理  由
一、按對於適用簡易程序之裁判提起上訴或抗告，須經本院許可
    ，且該許可以訴訟事件所涉及之法律見解具有原則性者為限
    ，行政訴訟法第235條定有明文。所謂訴訟事件涉及之法律
    見解具有原則性，係指該事件所涉及之法律問題意義重大，
    而有加以闡釋之必要情形而言，如對於行政命令是否牴觸法
    律所為之判斷，或就同類事件所表示之法律見解與其他高等
    行政法院或本院所表示之見解互相牴觸，有由本院統一法律
    上見解或確認其見解之必要情形屬之。
二、上訴人聘僱逃逸之越南籍外國人DO THI BINH（下稱D君，護
    照號碼：A0000000A；原經核准之雇主：林於達），從事包
    裝碳烤食物工作，案經臺北市政府警察局松山分局於民國94
    年10月26日當場查獲，於94年11月10日以北市警松分行字第
    09433728800號函移由被上訴人核處。嗣經被上訴人審查屬
    實，乃依就業服務法第57條第1款及第63條第1項規定，於94
    年11月18日以府勞二字第09427124700號違反就業服務法罰
    鍰案件處分書，處上訴人罰鍰新台幣（下同）15萬元。上訴
    人不服，提起訴願，經訴願決定駁回，遂提起本件行政訴訟
    。原判決以：經查，依上訴人及D君於94年10月26日警訊筆
    錄，足認D君受雇於上訴人於一定之工作地點從事食物包裝
    等工作，而上訴人亦允予報酬；是上訴人與D君間僱傭關係
    ，堪信為真。至上訴人主張不知D君為逃逸外勞，且無故意
    乙節；然查，雇主聘僱外國人工作，依法應向行政院勞工委
    員會申請，經其許可後始得聘用；於聘僱外籍配偶時，雖不
    需申請，惟於聘僱時即應請外籍配偶出示居留證正本及其依
    親之戶籍資料，否則即難認定其為合法居留之外籍配偶。本
    件上訴人僅檢查D君之健保卡即予聘用，雖未有故意違反就
    業服務法之規定，然於聘僱當時，顯有應注意能注意，而疏
    於注意之過失；又人民尚不得因不知法律而據為免責之事由
    。是上訴人上開主張，自不足採。綜上所述，上訴人聘僱逃
    逸之越南籍外國人D君，從事包裝碳烤食物工作，被上訴人
    認上訴人違反就業服務法第57條第1款之規定，依同法第63
    條第1項規定，處以上訴人罰鍰15萬元，依法並無不合，訴
    願決定予以維持，亦無違誤；上訴人徒執前詞，聲請撤銷原
    處分及訴願決定，為無理由，應予駁回。
三、上訴意旨略以：D君係由第三人介紹為外籍新娘，上訴人不
    疑有他，且亦要求D君應補足證件，應給予上訴人相當時間
    以查證D君身份等語，爰請求廢棄原判決。經核上訴人上訴
    意旨無非對原審事實認定及證據取捨之職權行使，而指摘原
    判決不當，並無其他涉及法律見解具有原則性，而需由本院
    加以闡釋之必要。故上訴人提起上訴，不合首揭規定，自不
    應許可，其上訴難謂合法，應予駁回。
四、依行政訴訟法第249條第1項前段、第104條、民事訴訟法第
    95條、第78條，裁定如主文。
中　　華　　民　　國　　96　　年　　8　　 月　　13　　日
                  第二庭審判長法  官　鄭　淑　貞
                              法  官  黃　合　文
                              法  官　吳　明　鴻
                              法  官　鄭　小　康
                              法  官　帥　嘉　寶
以  上  正  本  證  明  與  原  本  無  異
中　　華　　民　　國　　96　　年　　8　　 月　　13　　日
　　　　　　　　　　　　　　　書記官　郭　育　玎
